# 未分配利润与盈余公积的关系

提问人：jackiechen8623 时间：2016-01-29 18:40:47
我认为目前实物中一般按以下方法执行： 1 、盈余公积的计提，以前年度无亏损，当年也无亏损，则计提基数是当年净利润; 2、当年有亏损时，不计提盈余公积； 3 、以前年度有亏损，先用当年实现利润弥补以前年度亏损，如果不足弥补的，不计提； 4 、以前年度有亏损，用当年实现利润弥补以前年度亏损，如果弥补亏损后尚有多余，则剩下的部分做为基数计提盈余公积

回答人：chenyiwei
盈余公积的计提基数完全是会计口径上个别报表的净利润和未分配利润数字，与税法上的亏损弥补或应纳税所得额无关。你这个帖子的总结内容，如果都是会计个别报表口径下的，则还是合理的。

提问人：a8730760 时间：2016-03-16 16:36:45
陈版，如果企业上年会计利润亏损，本年盈利不足以弥补上年的会计亏损，但当年的年初未分配利润是正数，是不是只有等到把上次的会计亏损弥补完才能再次计提盈余公积。

回答人：chenyiwei
当年盈利和年初未分配利润都是正数，表明前期亏损已被自动弥补，已没有待弥补的亏损，因此应正常计提本年度的盈余公积。